臺灣屏東地方法院刑事判決　　　　　94年度簡上字第120號
上　訴　人　臺灣屏東地方法院檢察署檢察官
被　　　告　丙○○
上列上訴人因被告竊盜案件，不服本院刑事庭94年度簡字第797
號，中華民國94年6 月30日刑事簡易判決（檢察官聲請簡易處刑
案號：台灣屏東地方法院檢察署94年度偵字第2590號）提起上訴
，暨移送併辦（台灣高雄地方法院檢察署94年度偵字第16202號
），本院依簡式程序判決如下：
    主  文
原判決撤銷。
丙○○連續攜帶凶器竊盜，處有期徒刑壹年。緩刑年，緩刑期
內付保護管束。
    事 實 及 理 由
一、構成犯罪事實：
  (一)丙○○基於為自己不法所有之概括犯意，連續於下列時間、
    地點，竊取他人之財物：
  1.於民國94年4 月17日凌晨3 時許，在屏東縣枋寮鄉○○村○
    ○路33號乙○○所經營之「大茂網際網路店」內，以其所有
    客觀上可供凶器使用之螺絲起子，撬開店內之電腦投幣箱2
    個，竊得計新台幣（以下同）3200元之硬幣，得手後供己花
    用，並將前揭使用之螺絲起子丟棄於屏東縣枋寮鄉海邊。
  2.復於94年5 月14日11時許，在屏東縣枋寮鄉○○○段400 號
    之漁塭工寮內，徒手竊取甲○○所有之絞肉機1 台（價值約
    500 元），得手後變賣給不知情之資源回收商熊榮貴，得款
    130元，嗣為警循線查獲。
  3.再於94年7 月11日11時許，在台南市○○街132 號前，適洪
    水坪將其車牌號碼ＮＣＢ-342號重機車之鑰匙未拔取且不注
    意之際，徒手竊取前揭機車，並供己騎乘使用，嗣於同年月
    13日15時30分，行經高雄市左營區○○○路與安吉街口時，
    為警當場查獲。
  (二)案經屏東縣警察局枋寮分局報由台灣屏東地方法院檢察署檢
    察官聲請簡易判決處刑及台灣高雄地方法院檢察署檢察官移
    送併辦。
二、認定犯罪事實所根據的證據及理由：
  (一)前述犯罪事實，被告丙○○在警察局、檢察官訊問時及本院
    審理中均已經自白明確。
  (二)前項自白，核與被害人乙○○、甲○○、洪水坪及證人熊榮
    貴於警察局證述之情節相符，並有贓物保領結書2 紙、車輛
    竊盜車牌失竊資料查詢表1紙、照片多幀可參。
  (三)是依上開證人及被害人指述內容及卷附之各項文書、證物等
    補強證據已足資擔保被告於本院調查、審理中所為之上開任
    意性自白之真實性，按據刑事訴訟法第156 條之規定，自得
    據被告前開任意性自白及各該補強證據，採信被告任意、真
    實之自白，認本件事證明確，被告犯行洵堪認定，應予依法
    論科。
三、撤銷改判的理由：
  (一)撤銷原判決的理由：
    原判決對於屬聲請簡易判決處刑效力所及而未於處刑書中
    明之「構成犯罪事實欄(一)、3.」部分，不及審酌，自有未洽
    。
  (二)自為判決的論罪科刑理由：
  1.按刑法第321 條第1 項第3 款之攜帶兇器竊盜罪，係以行為
    人攜帶兇器竊盜為其加重條件，此所謂之兇器，其種類並無
    限制，凡客觀上足以對人之生命、身體、安全構成威脅，具
    有危險性之兇器均屬之，且祇須行竊時攜帶此種具有危險性
    之兇器為已足，並不以攜帶之初有行兇之意圖為必要（最高
    法院79年臺上字第5253號判例意旨參照）。查被告行竊時所
    持之螺絲起子，係供其撬開投幣箱所用，業據被告供明在卷
    ，該螺絲起子既足以撬開投幣箱，顯然質地堅硬銳利，客觀
    上對人之生命、身體安全已構成威脅，自屬兇器無訛。是核
    被告所為構成犯罪事實欄(一)、1.之行為，係犯刑法第321 條
    第1 項第3 款之攜帶兇器竊盜罪；就(一)、2.及(一)、3.之行為
    ，係犯刑法第320條第1項之普通竊盜罪。
  2.被告就上開二次普通竊盜、一次攜帶凶器竊盜，時間均緊接
    ，所犯基本構成要件均相同，顯均係出於概括犯意反覆為之
    ，均為連續犯，應各依刑法第56條之規定論以情結較重之連
    續攜帶凶器竊盜罪。
  3.檢察官雖未就被告竊取洪水坪所有前揭機車之犯罪行為部分
    ，聲請簡易判決處刑，但連續犯為裁判上一罪，檢察官就犯
    罪事實一部聲請簡易判決處刑，依刑事訴訟法第267 條規定
    ，其效力及於全部，法院自屬有權全部審判。
  4.爰審酌被告正值青壯年，不思己力賺取所需，好逸惡勞，被
    告多次竊取他人財物、惡性非輕，惟念所得財物不多，且於
    本院審理時均已坦承犯行，犯罪後態度良好等一切情狀，量
    處如主文第2 項之記載（原審審理之範圍較少，檢察官移送
    併辦之後，本院審理之範圍較多，自應量處較原審為重之刑
    ）。
  5.查被告前未曾受有期徒刑以上刑之宣告，有臺灣屏東地方法
    院檢察署刑案資料查註紀錄表及臺灣高等法院被告前案紀錄
    表各1 份附卷足按，因一時貪念，致罹刑章，事後已坦承犯
    行，深具悔意，經本次刑之宣告後，當應知所警惕，信無再
    犯之虞，本院因認對被告所處之刑，以暫不執行為適當，爰
    併諭知緩刑3 年，用啟自新。惟另衡諸被告前於少年曾有竊
    盜非行（有上開被告前案紀錄表可參），顯見其個人行為是
    非觀念仍有待矯正必要，為期匡正其觀念及行為，爰併諭知
    於緩刑期內付保護管束。至供犯罪所用之螺絲起子1 支，雖
    為被告所有，惟並未扣案，且已遭被告丟棄於屏東縣枋寮鄉
    之海邊，業經其供明在卷，無證據證明該螺絲起子尚未滅失
    ，為免執行困難，爰不予宣告沒收，附此敘明。
四、適用法律之依據：
    (一)刑事訴訟法第455 條之1 第3 項、第369 條第1 項前段、
      第299條第1項前段、第273條之 1第 1項。
    (二)刑法第56條、第321 條第1 項第3 款、第74條第1 款、第
      93條第 1項。
中　　華　　民　　國　　94　　年　　9 　　月　　27　　日
              刑事第五庭 審判長 法  官    羅森德
                                法  官    蘇碧珠
                                法  官    陳海寧
以上正本證明與原本無異。
不得上訴
中　　華　　民　　國　　94　　年　　9 　　月　　28　　日
                                書記官  滕一珍
附錄本案論罪科刑法條全文：
刑法第三百二十一條
犯竊盜罪而有左列情形之一者，處六月以上、五年以下有期徒刑
